# 告假（2018.11.02-07）

提问人：chenyiwei 时间：2018-11-02 10:48:00
各位网友、其他版主、社区管理员：
我将于 11 月 2 日（周五）晚上至 7 日（周三）短时出游及讲课。在此期间可能无法或者不能及时管理版面和回复问题，特此预先告知各位，也请本版面其他版主和社区管理员在此期间多费心了！
chenyiwei

回答人：chenyiwei
各位网友、其他版主、社区管理员：
我将于 11 月 2 日（周五）晚上至 7 日（周三）短时出游及讲课。在此期间可能无法或者不能及时管理版面和回复问题，特此预先告知各位，也请本版面其他版主和社区管理员在此期间多费心了！
chenyiwei